臺灣臺中地方法院刑事判決
                                    109年度簡上字第603號
上  訴  人  臺灣臺中地方檢察署檢察官
被      告  賴昱達






上列上訴人因被告侵占案件，不服本院中華民國109年9 月25日1
09 年度簡字第1048號第一審刑事簡易判決（起訴案號：臺灣臺
中地方檢察署109 年度偵字第8032號），提起上訴，本院管轄之
第二審合議庭判決如下：
    主    文
上訴駁回。
    犯罪事實及理由
一、本案經本院合議庭審理結果，認第一審刑事簡易判決之認事
    用法及量刑均無不當，應予維持，引用第一審簡易判決書（
    含臺灣臺中地方檢察署檢察官起訴書）記載之事實、證據及
    理由（如附件）。
二、檢察官上訴意旨略以：被告雖於原審自白犯行，然審酌其將
    已出售予告訴人張宏銘之電器侵占入己，行為應予非難，且
    其尚未與告訴人達成和解，賠償告訴人所受損害，可見其犯
    後態度難認良好，茲據告訴人具狀以上情認原審判處拘役40
    日似嫌過輕等語聲請檢察官上訴，經核閱告訴人上開所述事
    項，認其聲請上訴非無理由，原審判決判處被告前開刑度，
    難認符合罪刑相當原則，請求將原判決撤銷，更為適當合法
    之判決等語。
三、按刑之量定，係實體法上賦予法院得為自由裁量之事項，倘
    其未有逾越法律所規定之範圍，或濫用其權限，即不得任意
    指摘為違法；且在同一犯罪事實與情節，如別無其他加重或
    減輕之原因，下級審法院量定之刑，亦無過重或失輕之不當
    情形，則上級審法院對下級審法院之職權行使，原則上應予
    尊重（最高法院75年台上字第7033號裁判、85年度台上字第
    2446號判決意旨參照）。原審認被告侵占犯行事證明確，適
    用刑法第335 條第1 項、第41條第1 項前段、第38條之1 第
    1 項、第3 項，刑法施行法第1 條之1 第1 項等規定，審酌
    被告將已出售予告訴人之電器侵占入己，行為應予非難，及
    斟酌被告尚未與告訴人達成和解，賠償告訴人所受損害，暨
    其於本院訊問時坦承犯行，態度尚可，學識為高職畢業，告
    訴人請求法院從重量刑（原審易字卷第63頁）等一切情狀，
    量處被告拘役40日，並諭知易科罰金折算標準為新臺幣1,00
    0 元折算1 日。而被告侵占之冷氣機3 臺、電視機1 臺、冰
    箱1 臺、洗衣機1 臺，均屬被告犯罪所得，未扣案，且未發
    還告訴人，依刑法第38條之1 第1 項及第3 項規定宣告沒收
    ，於全部或一部不能沒收或不宜執行沒收時，追徵其價額。
    經核其認事用法俱無違誤，並已斟酌刑法第57條所列各款事
    由及一切情狀而未逾法定刑度，是原審量刑既未濫用裁量權
    限，復無明顯過重或失輕之情形，自難認有何違法或不當之
    處，揆諸前揭最高法院判決意旨，應予以維持。從而，原審
    既已衡酌被告尚未與告訴人和解之情形，自無法以被告迄今
    未與告訴人達成和解乙節，逕指摘原審簡易判決之量刑有何
    欠妥適之處。是以，檢察官上訴意旨乃就原審已審酌之量刑
    事項再予爭執，而指摘原審判決量刑過輕，為無理由，應予
    駁回。
四、按案件上訴於第二審，被告經合法傳喚，無正當之理由不到
    庭者，得不待其陳述，逕行判決，而對於簡易判決有不服者
    ，得上訴於管轄之第二審地方法院合議庭，且對於簡易判決
    上訴，準用刑事訴訟法第3 編第1 章及第2 章除第361 條外
    之規定，此觀刑事訴訟法第371 條、第455 條之1 第1 項、
    第3 項規定即明。本案被告經合法傳喚，無正當理由而未於
    審理期日到庭，依前開規定，本院自得不待其陳述，由檢察
    官一造辯論而為判決。
據上論斷，應依刑事訴訟法第455 條之1 第1 項、第3 項、第36
4 條、第368 條、第371 條、第373 條，判決如主文。
本案經檢察官郭明嵐提起公訴及檢察官吳昇峰提起上訴，檢察官
白惠淑到庭執行職務。
中　　華　　民　　國　110 　　年　　9 　　月　　8　　日
           刑事第十庭  審判長法  官  陳玉聰
                             法  官  林芳如
                             法  官  林怡姿
以上正本證明與原本無異。
不得上訴。
                             書記官  黃泰能
中　　華　　民　　國　110 　　年　　9 　　月　　8　　日

附錄論罪科刑法條
刑法第335條
意圖為自己或第三人不法之所有，而侵占自己持有他人之物者，
處五年以下有期徒刑、拘役或科或併科三萬元以下罰金。
前項之未遂犯罰之。

附件：
臺灣臺中地方法院刑事簡易判決　　　　 109年度簡字第1048號
公　訴　人　臺灣臺中地方檢察署檢察官
被　　　告　賴昱達　男　25歲（民國00年00月0日生）
                    身分證統一編號：Z000000000號
                    住○○市○區○○○道0段000號
上列被告因侵占案件，經檢察官提起公訴（109年度偵字第8032
號），因被告自白犯罪，本院認宜以簡易判決處刑，逕以簡易判
決處刑如下：
    主    文
賴昱達犯侵占罪，處拘役肆拾日，如易科罰金，以新臺幣壹仟元
折算壹日。
未扣案犯罪所得冷氣機參臺、電視機壹臺、冰箱壹臺、洗衣機壹
臺均沒收，於全部或一部不能沒收或不宜執行沒收時，追徵其價
額。
    犯罪事實及理由
一、本案犯罪事實及證據，除證據增列「被告於本院訊問時之自
    白」外，餘均引用檢察官起訴書之記載（如附件）。
二、被告行為後，刑法第335條業經總統於民國108年12月25日公
    布修正，同年月27日生效，因此次修正僅將所定罰金部分，
    由銀元改以新臺幣計算數額，犯罪構成要件及法定刑度均未
    變更，自無新舊法比較問題，應依一般法律適用原則，適用
    現行規定處斷，先予敘明。
三、核被告所為，係犯刑法第335條第1項之侵占罪。爰審酌被告
    將已出售予告訴人之電器侵占入己，行為應予非難，及斟酌
    被告尚未與告訴人達成和解，賠償告訴人所受損害，暨其於
    本院訊問時坦承犯行，態度尚可，學識為高職畢業（見被告
    個人戶籍資料查詢結果表），告訴人請法院從重量刑（見本
    院易卷第63頁）等一切情狀，量處如主文所示之刑，並諭知
    易科罰金之折算標準。被告侵占之冷氣機3臺、電視機1臺、
    冰箱1臺、洗衣機1臺，均屬被告犯罪所得，未扣案，且未發
    還告訴人，均應依刑法第38條之1第1項及第3項規定宣告沒
    收，於全部或一部不能沒收或不宜執行沒收時，追徵其價額
    。
四、依刑事訴訟法第449條第2項、第454條第2項、第450條第1項
    ，刑法第335條第1項、第41條第1項前段、第38條之1第1項
    、第3項，刑法施行法第1條之1第1項，逕以簡易判決處刑如
    主文。
五、如不服本判決，應自收受送達之翌日起20日內向本院提出上
    訴狀，上訴於本院第二審合議庭（應敘述具體理由並附繕本
    ）。
本案經檢察官郭明嵐提起公訴，檢察官吳昇峰到庭執行職務。
中    華    民    國    109    年     9   月    25    日
                  刑事第十庭    法  官  許曉怡
以上正本證明與原本無異。
告訴人或被害人如不服判決，應備理由具狀向檢察官請求上訴，
上訴期間之計算，以檢察官收受判決正本之日起算。
　　　　　　　　　　　　　　　　書記官  郭淑琪
中    華    民    國    109   年      9   月    25    日
附錄本案論罪科刑法條
中華民國刑法第335條第1項意圖為自己或第三人不法之所有，而
侵占自己持有他人之物者，處5年以下有期徒刑、拘役或科或併
科3萬元以下罰金。
附件：
臺灣臺中地方檢察署檢察官起訴書109年度偵字第8032號被　　
　告　賴昱達　男　25歲（民國00年00月0日生）住○○市○區○○○
道0段000號居臺中市○區○○街00巷00○0號4樓國民身分證統一編號
：Z000000000號上列被告因侵占案件，業經偵查終結，認應提起
公訴，茲將犯罪
事實及證據並所犯法條分敘如下：
        犯罪事實
一、賴昱達原居住○○市○○區○○街00巷00弄00○0 號房屋，該房屋
    經張宏銘於民國108 年10月3 日投標拍定取得。雙方即於10
    8 年12月18日，由張宏銘交付新臺幣（下同）3 萬元之現金
    給賴昱達，向賴昱達購買該房屋內之冷氣機3 台、電視機、
    冰箱、洗衣機各1 台（下稱系爭電器），張宏銘自該日起為
    系爭電器所有人，系爭電器則暫放在該房屋內由賴昱達保管
    至點交日。賴昱達竟意圖為自己不法之所有，基於侵占之犯
    意，於該日起至同年月29日間之某日，將系爭電器侵占入己
    而予以變賣。嗣張宏銘於同年月29日至該房屋察看而悉上情
    。
二、案經張宏銘告訴偵辦。證據並所犯法條
一、證據清單及待證事實：

編號 證據名稱 待證事實 1 被告賴昱達之供述。 坦承有收受3 萬元之情，惟辯稱：伊有跟父親賴來政說東西要留著，但系爭電器後來應該是由賴來政賣掉了，伊不知道賴來政何時去搬電器的等語。 2 告訴人張宏銘之指證。 系爭電器遭侵占之事實。 3 證人賴來政具結之證述。 伊從未去過西安街房屋，從未聽賴昱達講過此事，也從未賣過電視等電器，伊常年在大陸，回臺灣也很難聯絡到賴昱達之事實。 4 臺灣臺中地方法院執行命令、搬遷切結書（108 年12月18日）、賴昱達身分證照片、雙方LINE交談翻拍照片等。 系爭電器遭侵占之事實。 
二、核被告賴昱達所為，均係犯刑法第335 條第1 項侵占罪嫌。
    至告訴意旨認被告係犯詐欺取財罪嫌乙節，然告訴人交付3
    萬元價金後，係將所購買之系爭電器放置在該房屋內暫由被
    告保管中，被告未經同意擅自將系爭電器予以搬遷或變賣，
    應屬易持有為所有之侵占行為，與詐欺取財罪之構成要件有
    間，要難逕以該罪相繩。然此部分倘成立犯罪，與前揭起訴
    部分為同一基本社會事實，應為起訴效力所及，爰不另為不
    起訴之處分，附此敘明。
三、依刑事訴訟法第251條第1項提起公訴。
    此　致
臺灣臺中地方法院
中　　華　　民　　國　  109　 年　　5 　  月     8 　 日
　　　　　　　　　　　　　　　檢　察　官　郭明嵐
本件正本證明與原本無異　
中　　華　　民　　國　　109 　年　　5 　　月　　21　　日
　　　　　　　　　　　　　　　書  記  官  徐興華
附錄本案所犯法條全文中華民國刑法第335條意圖為自己或第三
人不法之所有，而侵占自己持有他人之物者，處 5 年以下有期
徒刑、拘役或科或併科 3 萬元以下罰金。
前項之未遂犯罰之。